臺灣臺北地方法院民事判決　　　　　　　95年度小上字第75號
上　訴　人　乙○○
被上訴人　　甲○○
訴訟代理人　丙○○
上列當事人間請求損害賠償事件，上訴人對於中華民國95年04月
11日本院新店簡易庭94年度店小字第1097號第一審判決提起上訴
，本院於96年06月27日辯論終結，判決如下：
    主      文
上訴駁回。
上訴費用新台幣壹仟伍佰元由上訴人負擔。
    事實及理由
一、按對於小額程序第一審裁判之上訴或抗告，非以其違背法令
    為理由，不得為之；其上訴狀內應記載上訴理由，表明原判
    決所違背之法令及其具體內容；及依訴訟資料可認為原判決
    有違背法令之具體事實，民事訴訟法第436條之24第2項、第
    436條之25分別定有明文。
    本件上訴人主張原審判決違法認定被上訴人應負損害賠償之
    金額，顯係違背民法第184條第2項、第213條至第215條之規
    定；另原審未審酌車輛之後保險桿曾於89年度修繕之事實，
    其折舊之認定實有違背經驗法則，與民事訴訟法第222條之
    規定不符，是原審判決實有判決適用法則不當之違背法令等
    語。核其上訴理由，堪認對於其所主張原第一審小額判決違
    背法令之情事，已有具體之指摘，並已揭示該違背法令之法
    規條項內容，是上訴人提起本件上訴，應認為已具備合法要
    件，合先敘明。
二、本件上訴意旨略以：上訴人所有之營業小客車（車號E2-970
    ），於94年05月13日遭被上訴人撞擊毀損右後保險桿及飾條
    ，被上訴人同意賠償；上訴人請求被上訴人給付48日之營業
    損失，惟原審認該車輛應尚屬堪用狀態，上訴人自無理由請
    求被上訴人賠償修復期間五日以外之營業損失。言下之意即
    使外觀碰撞受損勉強將就載客使用，此即與客人選擇車輛外
    觀無損之正常情況下不同，載客率必偏低大受影響；再者，
    車輛至同年05月20日始進場修理乃被上訴人反悔拖延拒絕修
    復所致，絕非上訴人所願意或故意延遲送修，即使貿然請車
    廠將原來拆下之保險桿再裝回之費用，被上訴人必不願負擔
    ，原審所認有違民法第184條第2項之規定。又車輛於94年05
    月20日至同年06年18日合計29日均在修車廠，為被上訴人所
    不爭執，原審認為並非請求賠償之範圍，顯然屬於應適用民
    法第213條至第215條之規定，而未予適用之違背法令之處。
    另因車輛曾於89年03月發生車禍，當時後保險桿曾經修繕換
    新，原審就修車費用認為折舊部分高達4000元即屬錯誤云云
    。並聲明：原判決關於駁回上訴人請求新台幣48,706元及
    自94年10月22日起至清償日止按年息5%計算之利息部分廢棄
    。被上訴人應給付上訴人新台幣48,706元及上開利息。
三、被上訴人則以：上訴人稱被上訴人藉口拖延拒絕修復顯與事
    實不符，事實上被上訴人於車禍事故發生後即馬上委託訴外
    人新光產物保險公司人員丙○○出面與上訴人聯絡理賠與修
    理之事宜。因修理廠無上訴人汽車之後保險桿料件，曾通知
    上訴人先行請修理廠將舊有的保險桿裝上去後先行營業，但
    係上訴人不願意。又上訴人89年所修繕之部分僅係烤漆與板
    金，無涉於材料部分等語，資為抗辯。並聲明：上訴駁回。
四、得心證之理由：
    按本件上訴人上訴無非以：原審認定車輛折舊時未審酌該
    車輛於89年曾有修繕，折舊認定顯有不當。就營業損失部
    分，原審認定僅修繕五日，車輛停於修理廠之其餘29日均未
    採認，有違經驗法則云云，為其上訴理由。經查：
  (1)經本院依職權調閱本院89年度北簡字第12752號卷（上訴人
    所稱89年另案受損而所修繕者），就毀損車輛而言，該案之
    受損之車輛與本件車輛均係車號E2-970號之營業自小客車無
    誤，先予敘明。而89年該次修繕由上訴人主張之估價單（見
    本院89年度北簡字第12752號卷p24）觀之，其修繕更換零件
    部分包括後保險桿外皮、後保險外皮中飾條、後保險桿右側
    彎角飾條等，與系爭車禍後換新之零件相同，是上訴人主張
    車輛受損更換之零件（僅止於表面零件），折舊計算應自89
    年起算，自屬有據。然依行政院所頒固定資產耐用年數表及
    固定資產折舊率表，採平均法（即以固定資產成本減除殘價
    後之餘額，按固定資產耐用年數表規定之耐用年數平均分攤
    ，計算每期折舊額）計算其折舊，上訴人所有上揭車輛，係
    於76年10月出廠，有上訴人於本院89年度北簡字第12752號
    案件中提出之行車執照影本附卷可參（原審誤認為86年03月
    20日，見本院89年度北簡字第12752號卷p49 ），又其車輛
    毀損之處係於89年始更新替換，是以本件車輛折舊之計算，
    應自89年03月起算，至生損害之94年05月13日止，實際使用
    至少為5年2月，而營業用小客車耐用年數四年，因此前揭
    E2-970號車輛零件殘價加工資數額為4,000元（計算方式為
    ：殘價＝取得成本÷（耐用年數加一）再加工資2,800元，
    即6,000÷（4+1）+2, 800＝1,200＋2,800＝4,000元），原
    審雖就車輛實際使用年限有誤算，惟仍不影響折舊之計算金
    額，是以上訴人就車輛折舊之計算，主張原審認定有違背法
    令之處，洵屬無據，應予駁回。
  (2)本件車禍事故發生於94年05月13日，上訴人之車輛於同年月
    20日送至修理廠，惟因故而於同年7月2日起至7月6日止始行
    修繕，又上訴人於同年06月19日起，即將車輛駛離修車廠繼
    續營業，此為兩造所不爭執之事實。上訴人主張5月20日至6
    月18日共計29日，車輛亦停放於修理廠而無法營業，致其受
    有利益損失。
    然查，上訴人之車輛毀損情形，經原審依職權向台北市政府
    警察局交通警察大隊調取本件兩造於95年05月13日所發生之
    車禍肇事相關資料，其中從道路交通事故照片（原審卷p-21
    頁）觀之，上訴人之車輛係後保險桿之右後方轉角處受有擦
    撞致外觀上烤漆有脫落，而其結構、功能、型態上並無明顯
    之減損。又上訴人自承於06月19日後有將車輛駛離修理廠而
    續行營業載客，即可證明上訴人之車輛受損情形尚無礙於營
    業載客。另上訴人稱因後保險桿有損害而影響載客云云，然
    該車輛之後保險桿僅係擦撞而無結構性、型態上之毀損，且
    該擦痕係在車體之最後，攔車之乘客多係以車頭狀況及汽車
    新舊、整齊程度為搭乘選擇，並無機會察其車尾狀況，上訴
    人稱因此而受有損害云云，即難採信為真實。是以，原審據
    此認定上訴人主張此部分之營業損失不可採而駁回上訴人之
    請求即屬適切，上訴人之上訴即無理由，應予駁回。
五、綜上所述，原審判決為上訴人敗訴之判決，理由上雖有未洽
    ，但結論上於法並無不符。本件上訴論旨求予廢棄改判，依
    其上訴意旨，足認其上訴為無理由，應予駁回。
六、上訴人應負擔之訴訟費用額確定為如主文第二項所示金額。
七、據上論結，本件上訴為無理由，依民事訴訟法第436條之24
    、第436條之32第1項、第2項、第436條之19第1項、第449條
    第2項、第78條，判決如主文。
中　　華　　民　　國　　96　　年　　7　　月　　11 　日
                 民事第五庭    審判長法　官  翁昭蓉
                  　　　　　　　　　 法　官　林麗真
                                     法  官  陳心弘
以上正本係照原本作成。
本判決不得上訴。
中　　華　　民　　國　　96　　年　　7　　月　　11 　日
                                     書記官  許博為
